【裁判字號】    92,抗,3299
【裁判日期】    920929
【裁判案由】    聲明異議
【裁判全文】
臺灣高等法院民事裁定                            九十二年度抗字第三二九九號
    抗  告  人  甲  ○
右抗告人因與相對人建華商業銀行股份有限公司間給付票款執行事件，對於中華民國
九十二年八月十一日臺灣臺北地方法院九十一年度執字第二九八七四號所為裁定，提
起抗告，本院裁定如左：
    主      文
抗告駁回。
抗告程序費用由抗告人負擔。
      理      由
一、本件抗告意旨略以：本件強制執行事件係「給付票款」事件，並非「拍賣抵押物
    」執行事件，應無民法第八百六十六條及司法院院字第一四四六號解釋之適用。
    又如果租賃關係之存在，在抵押權設定前「或」未影響到抵押權之價金，自不在
    除租範圍之列，本件抗告人之租賃關係並未影響抵押權之實行，執行法院准予除
    租之聲請，實無理由等語。
二、按不動產所有人設定抵押權後，於同一不動產上得設定地上權或其他權利，但其
    抵押權不因此而受影響，民法第八百六十六條定有明文。又不動產所有人設定抵
    押權後，如與第三人訂立租賃契約而致抵押權之價金有所影響，該租賃契約對於
    抵押權人不生效力，抵押權人因屆期未受償，聲請拍賣抵押物時，執行法院自可
    依法以無租賃狀態逕予執行（司法院院字第一四四六號解釋參照）。又聲明異議
    ，應於強制執行終結前為之，強制執行法第十二條第一項定有明文。故聲明異議
    雖在強制執行程序終結前，而執行法院或抗告法院為裁判時，強制執行程序業已
    終結者，縱為撤銷或更正原處分或程序之裁定，亦屬無從執行，執行法院或抗告
    法院自應駁回聲明異議 (最高法院八十七年度台抗字第二三六裁判要旨參照)。
三、經查：
  (一)本件執行標的物，係由執行債務人陳台莉於民國八十六年三月十九日為債權人
      建華商業銀行股份有限公司（下稱建華銀行）設定本金最高限額抵押權新台幣
      （下同）陸佰萬元，嗣陳台莉於抵押權設定後之九十年一月間授權其母范幗芳
      將上開不動產出租與抗告人，而該不動產經原法院以底價伍佰參拾伍萬壹仟元
      定期九十二年三月十四日拍賣，無人應買，原法院因認此項租賃關係已影響上
      開抵押權，爰依債權人即抵押權人建華銀行之聲請將此租賃權除去後拍賣，核
      與前開說明，並無不合，自不因本件執行事件案由為「票款執行」而有所影響
      。
  (二)本件執行標的物經原法院拍賣，由第三人陳宏志於九十二年八月八日拍定，有
      拍賣筆錄附執行卷可稽。而除租裁定乃執行法院因拍賣不動產所為之執行命令
      ，於抵押之不動產拍定後，拍賣程序已告終結，當事人或利害關係人均已不得
      再對該除租裁定聲明異議，本件抗告人於九十二年八月二十九日始提起本件抗
      告，依前開說明，其抗告難認有理。
四、據上論結，本件抗告為無理由，依強制執行法第三十條之一、民事訴訟法第四百
    九十二條第一項、第九十五條、第七十八條，裁定如主文。
中      華      民      國    九十二    年      九      月    二十九    日
                              民事第十一庭
                                  審判長法  官  吳  景  源
                                        法  官  連  正  義
                                        法  官  鄭  純  惠
正本係照原本作成。
如不服本裁定應於送達後十日內向本院提出抗告狀，並繳納抗告費新臺幣四十五元。
中      華      民      國    九十二    年      九      月     三十     日
                                        書記官  張  淑  華


司法院資訊處製作；財團法人民間司法改革基金會備份。
